最高法院刑事判決　　　　　　　九十六年度台上字第四五三號
上 　訴　 人　台灣高等法院台南分院檢察署檢察官
上訴人即被告　乙○○
選 任辯護 人　許文彬律師
　　　　　　　周欣穎律師
被　　　　告　甲○○
被　　　　告　丙○○
上列上訴人等因被告等貪污案件，不服台灣高等法院台南分院中
華民國九十四年十一月九日第二審更審判決（九十四年度上更(二)
字第三四號，起訴案號：台灣雲林地方法院檢察署九十一年度偵
字第四四八六號），提起上訴，本院判決如下：
    主  文
原判決撤銷，發回台灣高等法院台南分院。
    理  由
一、上訴人即被告乙○○部分：
本件原判決認定上訴人即被告乙○○自民國八十三年三月一日起
至八十九年五月十五日止，擔任雲林縣北港鎮（下稱北港鎮）鎮
長，負有執行、經辦、監督公共工程之職務，為依據法令從事公
務之人員。北港鎮於八十七年八月二十八日，為端正社會風俗─
改善喪葬設施及葬儀計畫，辦理北港鎮府番公墓公園化及增購納
骨櫃工程（下稱系爭工程），該工程於八十七年十二月十六日公
告招標，販售工程標單、投標須知、圖說等招標文件。嘉邦營造
有限公司（下稱嘉邦公司）負責人林揚名為圍標系爭工程，乃透
過與乙○○熟識且有圍標經驗之劉金樹，並支付新台幣（下同）
二十萬元委請劉金樹收購標單（包括收購標單應支付領標廠商之
支出），以達其圍標之目的，劉金樹表示同意並告以須徵詢鎮長
乙○○同意，支付工程回扣才能順利圍標成功。林揚名依劉金樹
建議，意圖向乙○○行賄，支付工程回扣，使乙○○違背保密規
定洩漏工程底價，並採用其他使其能順利得標之方法。乃基於對
於違背職務之行為行賄之犯意，於系爭工程設計後公告招標前之
八十八年十二月初某日，前往北港鎮公所鎮長室拜訪乙○○，表
示嘉邦公司有意圍標系爭工程，而乙○○身為鎮長，對於系爭工
程之招標有核准、監督職責，並有核定工程底價之職權，其明知
工程底價、領標廠商名單等應保守秘密，竟基於洩漏工程底價、
領標廠商名單、收取工程回扣之犯意，同意由林揚名圍標系爭工
程，但要求林揚名必須給付工程款百分之二十五之回扣，林揚名
同意乙○○之要求，乙○○即當場以紙寫下系爭工程底價為五百
七十二萬元，而違背職務洩漏底價予林揚名，林揚名看完底價後
，乙○○即將該紙張撕毀。嗣後乙○○並洩漏領標廠商名單給林
揚名，作為收購標單圍標系爭工程之用。林揚名獲得乙○○承諾
後，分別向南朝營造有限公司（下稱南朝公司）負責人許澤星、
承緯營造有限公司（下稱承緯公司）負責人陳美秀，借用該二家
公司執照參與陪標，以符合必須三家以上廠商參與投標之規定。
另由劉金樹協助向其他領標廠商收購標單，而於八十八年一月九
日至十一日開標前某日，林揚名發現尚有宜進營造有限公司（下
稱宜進公司）之標單尚未收取，林揚名因時間緊迫乃商請吳定連
開車載其前往宜進公司（設彰化縣永靖鄉○○村○○路○段六十
四巷二號），欲找負責人蕭瑟榮收購標單，然因蕭瑟榮不在而與
其配偶陳素姜洽談，陳素姜打電話向蕭瑟榮詢問說明後，表示標
單已經寄出，然同意配合被宣布為廢標，林揚名於支付一萬元後
離去，並將上情告知乙○○，請乙○○指示北港鎮公所辦理開標
人員，將宜進公司標單宣布為廢標，以便嘉邦公司順利得標。林
揚名為籌措押標金進行圍標事宜，乃指示其配偶林江秋於八十八
年一月八日，前往第一商業銀行北港分行，以短期擔保放款貸款
一百十五萬元及八十五萬元，二筆合計二百萬元，存入嘉邦公司
在該行之第０三五一六０號帳戶內，再於同日分三次，自該帳戶
各提領五十萬元，合計一百五十萬元，直接向該行購買票號00
00000號、面額五十萬元之本行支票，做為嘉邦公司圍標本
件工程之押標金；另轉帳五十萬元至彰化銀行北港分行南朝公司
第二六一九六－三號帳戶，購買該行票號ＫＢ0000000號
、面額五十萬元之本行支票，做為南朝公司陪標之押標金；另轉
帳五十萬元至北港鎮農會信用部承緯公司第0000000－0
號帳戶，購買票號ＴＢ三０四三九號、面額五十萬元之合作金庫
本行支票，做為承緯公司陪標之押標金。以此迂迴手法逃避追查
。林揚名乃依據乙○○所洩漏之底價製作標單，即嘉邦公司之投
標金額為低於並甚接近底價之五百六十五萬元，另南朝公司、承
緯公司之投票金額則均高於底價，而分別以五百八十萬元及五百
七十九萬元參與投標。林揚名為準備賄款及分散風險，於得標前
由林江秋自嘉邦公司設於第一銀行北港分行第０三五一六０號帳
戶內，分三次共提領一百四十一萬五千元（即八十七年十二月四
日提領三十萬元、八十八年一月八日提領三十萬元及十萬元、八
十八年一月十二日提領五十萬元及二十一萬五千元），而於得標
後之八十八年一月十二日之後之某日下午，將其中一百四十一萬
二千五百元回扣以牛皮紙袋裝妥，親自前往北港鎮公所鎮長室將
賄款交予乙○○收受，乙○○因此取得該筆工程回扣。嗣劉金樹
因另涉他案自認揹黑鍋，乃於八十九年九月二日，以舉行記者會
方式透露系爭工程有地方首長涉入，而經法務部調查局雲林縣調
查站（下稱調查站）移送台灣雲林地方法院檢察署檢察官偵查起
訴等情。因而撤銷第一審關於乙○○部分之判決，改判論處乙○
○依據法令從事公務之人員，經辦公用工程收取回扣罪刑，固非
無見。
惟查：(一)、刑事訴訟法第一百五十九條第一項規定：被告以外之
人於審判外之言詞或書面陳述，除法律有規定者外，不得作為證
據。其立法本旨係以證人於審判外之言詞或書面陳述，屬於傳聞
證據，此項證據，當事人無從直接對於原供述者加以詰問，以擔
保其真實性，法院亦無從直接接觸證人而審酌其證言之憑信性，
違背直接審理及言詞審理之原則，故除具有必要性及信用性情況
之除外者外，原則上不認其有許容性，自不具證據能力。至所謂
具有必要性及信用性情況者，例如刑事訴訟法第一百五十九條之
一至第一百五十九條之五及第二百零六條等情形，仍例外認其有
證據能力，惟應於判決理由說明。原判決認定乙○○有前揭犯行
，係依憑林揚名、林江秋於調查站及檢察官偵查中（原判決理由
壹、四、(一)、１至８、(二)、１至５）不利乙○○之供述，為其主
要論據之一。然乙○○否認有前揭犯行，而林揚名、林江秋嗣於
事實審法院審理中之供述，與其於調查站、檢察官偵查中之供述
不盡相同，且屬被告以外之人於司法警察調查及檢察官偵查中所
為之陳述，原則上無證據能力。乃原判決未詳予說明林揚名、林
江秋於調查站及檢察官偵查中之上開陳述，是否有刑事訴訟法第
一百五十九條之一、第一百五十九條之二、第一百五十九條之五
等所規定得為證據之情形，逕以林揚名、林江秋於調查站及檢察
官偵查中供述各情，為不利乙○○認定之依據，尚有未合。(二)、
刑事審判上之共同被告，係為訴訟經濟等原因，由檢察官或自訴
人合併或追加起訴，或由法院合併審判所形成，其間各別被告及
犯罪事實仍獨立存在。若共同被告具有共犯關係者，雖其證據資
料大體上具有共通性，共犯所為不利於己之陳述，固得採為其他
共犯犯罪之證據，然為保障其他共犯之利益，該共犯所為不利於
己之陳述，須無瑕疵可指，且仍應調查其他必要之證據，以察其
是否與事實相符，不得專憑該項陳述作為其他共犯犯罪事實之認
定，即尚須以補強證據予以佐證，不可籠統為同一之觀察。又補
強證據固不以證明全部犯罪事實為必要，但仍須達於通常一般人
均不致有所懷疑而得確信之程度，始得為有罪之認定。原判決認
定乙○○有前揭犯行，係依憑共同被告林揚名、證人林江秋不利
乙○○之供述，為其主要論據。然依原判決理由欄所為之論述說
明，林揚名、林江秋前後供述不盡一致，且彼等所供述之內容復
不盡相符，而俱非無瑕疵。又林揚名交付回扣予乙○○時，林江
秋本身是否並未在場見聞，而係聽聞自林揚名之轉述。乃原判決
未說明林揚名不利乙○○供述各情究有何補強證據可資參照，逕
以林揚名、林江秋非無瑕疵不利乙○○供述各情，遽予認定乙○
○有原判決事實欄所載之犯行，尚有未合。(三)、有罪判決書之事
實一欄，為判斷其適用法令當否之準據，法院應將依職權認定與
論罪科刑有關之事實，翔實記載，然後於理由內逐一說明其憑以
認定之證據，並使事實認定與理由說明，互相適合，方為合法。
倘事實認定與理由說明，不相一致，或事實與理由欄內之記載，
前後齟齬，按諸刑事訴訟法第三百七十九條第十四款後段規定，
均屬判決理由矛盾之當然違背法令。原判決事實欄記載：系爭工
程於「八十七年」十二月十六日公告招標，……林揚名基於對於
違背職務之行為行賄之犯意，於該工程設計後公告招標前之「八
十八年」十二月初某日，前往北港鎮公所鎮長室拜訪乙○○，表
示嘉邦公司有意圍標本件工程，而乙○○身為鎮長，對於本件工
程之招標有核准、監督職責，並有核定工程底價之職權，其明知
工程底價、領標廠商名單等應保守秘密，竟基於洩漏工程底價、
領標廠商名單、收取工程回扣之犯意，同意由林揚名圍標系爭工
程，但要求林揚名必須給付工程款百分之二十五之回扣，林揚名
同意乙○○之要求，乙○○即當場以紙寫下系爭工程底價為五百
七十二萬元，而違背職務洩漏底價予林揚名，林揚名看完底價後
，乙○○即將該紙張撕毀等情，其就相關時間或載為「八十七年
」，或載為「八十八年」，所為之認定記載前後矛盾，已有未合
。又原判決上開「八十八年」十二月初某日之記載，苟係「八十
七年」十二月初某日之誤載，其是否認定乙○○公告招標前之八
十七年十二月初某日，即與林揚名接觸，要求按工程得標價額百
分之二十五計算之回扣，而把工程底價、領標廠商名單洩漏予林
揚名，使林揚名得以圍標本件工程？乃原判決理由欄復又說明：
乙○○，在本件工程開標前（即八十八年一月十一日）與林揚名
接觸，要求按工程得標價額百分之二十五計算之回扣，而把工程
底價、領標廠商名單洩漏予林揚名，使林揚名得以圍標本件工程
（原判決第十一頁第二十二至二十四行）等情，是否論述乙○○
於八十八年一月十一日公開招標前之某日，方與林揚名接觸，要
求按工程得標價額百分之二十五計算之回扣，而把工程底價、領
標廠商名單洩漏予林揚名，使林揚名得以圍標本件工程？其事實
欄之認定記載與理由欄之論述說明，不盡一致，亦有未洽。又上
情與林揚名不利乙○○供述各情是否屬實及本件事實如何攸關，
自應詳予調查釐清論述說明。乃原審就上情未詳予調查釐清，復
未具體論述其就上情為如何斟酌取捨之理由，致乙○○上訴意旨
得據以指摘，遽行判決，尚嫌速斷，其審理猶有未盡。(四)、有罪
之判決書，對被告有利之證據不採納者，應說明其理由，為刑事
訴訟法第三百十條第二款所明定。故有罪判決書對於被告有利之
證據，如不加採納，必須說明其不予採納之理由，否則即難謂無
判決不備理由之違誤。是事實審法院應於審判期日就被告否認犯
罪所為有利之辯解事項與證據，予以調查，而於有罪判決理由內
詳加論列，否則率行判決，即屬於法有違。乙○○否認有前揭犯
行，辯稱：系爭工程於八十七年十二月十六日方公告招標，林揚
名在上開日期之前根本不知系爭工程何時招標，豈有可能早於八
十七年十二月四日，即由林江秋提領三十萬元備供對伊行賄之用
（原審卷第一五五頁）等情。乙○○上開辯解各情是否屬實，其
與林揚名、林江秋不利乙○○供述各情是否屬實及本件事實如何
攸關，自應詳予調查釐清論述說明。乃原審就上情未詳予調查釐
清，復未說明乙○○上開辯解各情，其何以不能為有利乙○○論
斷之理由，致乙○○上訴意旨得據以指摘，其查證未盡且理由欠
備，遽行判決，難昭折服。(五)、有罪之判決書，應於理由內記載
認定犯罪事實所憑之證據及其認定之理由，為刑事訴訟法第三百
十條第一款所明定。故有罪之判決書，對於證據之具體內容，及
法院本於如何之經驗法則、論理法則或其他證據法則，而為合理
判斷證據之價值及證明力，並定其取捨與所形成之心證，均應詳
為闡析論敘，載明於理由內。否則即屬判決不載理由，其判決當
然為違背法令。原判決理由欄論述說明：林揚名雖曾供述：錢是
拿到乙○○家給他的等語，然其嗣後多次供稱：錢是拿到公所鎮
長室給他乙○○等情，應以林揚名嗣後之供述為可採，係以林揚
名在前之供述可能記憶有誤（原判決理由欄壹、四、(一)、11），
為其主要論據。然原判決並未說明經由何項調查及有何證據，堪
認林揚名在前之供述係記憶有誤，逕以上情為不利乙○○之推論
，其理由欠備，有欠允當。(六)、依法應於審判期日調查之證據雖
已調查，而其內容未明瞭者，即與未經調查無異，如遽行判決，
仍屬應於審判期日調查之證據而未予調查，尚不得遽對被告為有
利或不利之認定。原判決事實欄認定：乙○○並洩漏領標廠商名
單給林揚名，作為收購標單圍標本件工程之用（原判決第二頁第
二十六至二十七行）等情，係依憑林揚名於檢察官偵查中供稱：
名單是公所的人拿來，是伊與鎮長談妥後，他一定要給伊名單（
原判決第十四頁第二十四至二十五行）等情，為其主要論據。然
乙○○否認有前揭犯行，而原判決事實欄所為之上開認定記載，
其與理由欄所為之上開論述說明，不盡相符，已有未合。又原判
決所援引林揚名上開供述之內容是否不盡明確？另拿領標廠商名
單與林揚名之公所的人究係何人？該拿名單與林揚名之人與乙○
○間究有何關聯？上情與林揚名不利乙○○之供述是否屬實及本
件事實如何攸關，自應詳予調查釐清論述說明。乃原審就上情未
詳予調查釐清，而援引林揚名上開不盡明確之供述，逕為不利乙
○○之認定，其查證未盡且理由欠備，遽行判決，尚有未合。乙
○○上訴意旨指摘原判決關於其部分不當，尚非全無理由。按第
三審法院應以第二審判決所確認之事實為判決基礎，刑事訴訟法
第三百九十四條第一項前段定有明文。原判決上述之違背法令，
影響於事實之確定，本院無可據以為裁判，應將原判決關於此部
分撤銷，發回原審法院更為審判。
二、被告甲○○、丙○○部分：
本件原判決以公訴意旨略以：被告甲○○於八十五年三月間至八
十九年三月間，擔任北港鎮公所秘書，除經常性秘書事務外，並
受乙○○之指派，負責主持該所公共工程發包之開標作業事務；
被告丙○○為北港鎮公所建設課課員，負責經辦公用工程之發包
作業。八十八年一月十一日北港鎮公所辦理「府番公墓工程」開
標作業，由秘書甲○○主持、另有發包主辦人員丙○○、主辦技
士張龍對、主計主任詹志彬等三人參加開標審查作業，甲○○、
丙○○二人事前已得乙○○指示（即嘉邦營造圍標此工程及宜進
營造已投遞之標單應予廢標），竟未反對而曲從其意，對於彼等
主管之開標事務，基於直接圖利嘉邦營造不法利益之犯意聯絡，
於開標時，明知「台灣省各機關營繕工程投標須知及附件」業於
八十七年五月二十八日修正公告，排除廠商投標乙標封「作任何
記號」需廢標之規定，先由丙○○於審查宜進營造證件時，堅持
援引修正前七十四年公佈之「台灣省各機關營繕工程投標須知及
附件」，以宜進營造乙標封上有紅色戳記為由，提出應予廢標，
而未開啟「宜進營造」標函內之標單（宜進營造投標金額為四百
四十九萬六千五百元），開標紀錄表並記載「廢標、投標須知第
十五條十九項」，開標結果嘉邦營造終以五百六十五萬元，即唯
一低於核定底價五百七十二萬元之標價，得標承作「府番公墓工
程」，計圖嘉邦營造不法利益約一百十萬三千五百元。因認甲○
○、丙○○涉犯貪污治罪條例第六條第一項第四款之圖利罪嫌。
惟經審理結果，不能證明甲○○、丙○○犯罪，因而撤銷第一審
關於論處甲○○、丙○○共同依據法令從事公務之人員，對於主
管之事務，明知違背法令，直接圖私人不法利益，因而獲得利益
罪刑之判決，改判諭知甲○○、丙○○無罪，固非無見。
惟查：(一)、證據之取捨與事實之認定，固由事實審法院本於職權
自由判斷，但其判斷不能違反經驗法則及論理法則，否則其自由
判斷之職權行使，即與採證法則有違。原判決為甲○○、丙○○
二人無罪之諭知，係以依宜進公司負責人蕭瑟榮及其配偶陳素姜
所證述之內容，宜進公司有意承攬系爭工程，固不可能在標封上
作記號。然蕭瑟榮、陳素姜收受林揚名一萬元，而同意使宜進公
司之標單成為廢標，則只有宜進公司人員可能設法挑出標單加上
記號，始符常理（原判決第二十九頁第三至十行）等情，為其主
要論據之一。然原判決於乙○○論罪科刑部分，援引林揚名、蕭
瑟榮、陳素姜相關供述之內容，據以論述說明：林揚名前往宜進
公司收購標單時，因蕭瑟榮不在，而與陳素姜洽談，經陳素姜打
電話請示蕭瑟榮後，表示已將標單寄出，但同意收受一萬元，配
合被宣布為廢標，不再競標（原判決第十一頁第一至九行）等情
，苟屬無訛，則蕭瑟榮、陳素姜如已將宜進公司標單寄出，該標
單是否已脫離蕭瑟榮、陳素姜之掌控？而苟該標單已脫離蕭瑟榮
、陳素姜之掌控，則宜進公司人員如何能再設法挑出標單加上記
號？原判決所為上開論斷說明是否與經驗法則無違，尚非全無疑
義，仍待調查釐清。乃原審就上情未詳予調查釐清論述說明，逕
以上開非無疑義之推論為有利甲○○、丙○○之論斷，尚有未合
。(二)、依法應於審判期日調查之證據雖已調查，而其內容未明瞭
者，即與未經調查無異，如遽行判決，仍屬應於審判期日調查之
證據而未予調查，尚不得遽對被告為有利或不利之認定。原判決
為甲○○、丙○○無罪之諭知，係援引證人詹志彬供述：開標時
因標單作記號有爭議，伊與甲○○、丙○○、政風主任李瑞山討
論一、二十分鐘等情，據以論斷宜進公司投標之標封背面右上角
之紅色圓形戳記，於開標時經過與會人員一、二十分鐘討論始作
成廢標之結論，尚非甲○○、丙○○二人所能獨斷，甲○○、丙
○○自無圖利嘉邦公司、林揚名之犯意（原判決第二十八頁第二
十二至三十一行）等情，為其主要論據之一。然檢察官於起訴書
證據並所犯法條欄一、(3)、(4)、(5)，援引丙○○詳細供述各情，
據以論述說明：丙○○顯係故意援引已修廢之規定，達成宜進公
司標單廢標之結果，以圖利嘉邦公司；援引證人張龍對詳細供述
各情，據以論述說明：系爭工程開標時，宜進公司之標單被要求
為廢標，確係由丙○○主動提出；援引詹志彬詳細供述各情，據
以論述說明：系爭工程開標時宜進公司廢標之發動者係丙○○，
有權決定者係甲○○，而丙○○、甲○○明知依據八十七年修正
之投票須知（該須知並附於販賣之標函內），根本沒有廢標之理
由，竟特意找尋已修廢之規定，將宜進公司之標單宣佈廢標等情
，是否俱屬事實？苟檢察官所援引之上開證據資料及論述說明俱
屬事實，則甲○○、丙○○是否並無圖利之犯意，即尚非全無疑
義，仍待調查釐清。而上情與甲○○、丙○○二人是否有檢察官
所指之犯行攸關，自應詳予調查釐清論述說明。乃原審就上情未
詳予調查釐清，復未說明檢察官所指上開各情，其何以不能為不
利甲○○、丙○○認定之理由，其查證未盡且理由欠備，遽行判
決，尚嫌速斷，難昭折服。(三)、無罪之判決，依刑事訴訟法第三
百零八條之規定，亦應記載其理由，故對於被告被訴之犯罪事實
及卷內其不利之證據資料，如何不足以證明被告犯罪或其行為不
罰，均應詳述其理由，否則即有判決不載理由之違背法令。又本
件甲○○、丙○○行為時貪污治罪條例第六條第一項第四款之圖
利罪，原規定：「對於主管或監督之事務，直接或間接圖私人不
法之利益者，處五年以上有期徒刑，得併科新臺幣三千萬元以下
罰金」，嗣於九十年十一月七日修正公布，同年月九日生效，修
正後條文為：「對於主管或監督之事務，明知違背法令，直接或
間接圖自己或其他私人不法利益，因而獲得利益者，處五年以上
有期徒刑，得併科新台幣三千萬元以下罰金」，其犯罪構成要件
修正前後並不相同。原判決為甲○○、丙○○無罪之諭知，係以
宜進公司參與系爭工程投標之乙標封袋，其背面右上角有一不明
之紅色圓形戳記，依「修正後台灣省各機關營繕工程投標須知」
第十五款第十九目規定，其投標單固屬有效。然依行政院八十六
年九月二十五日台（八六）內字第三六一二二號函修正「行政院
暨所屬各機關營繕工程招標注意事項」第五點之規定，則仍屬無
效標。而依行政命令之位階效力，行政院之層級高於台灣省，自
以行政院之行政命令位階效力較高，有關營繕工程招標自應準據
位階較高之「行政院暨所屬各機關營繕工程招標注意事項」，即
宜進公司乙標封背面右上角有紅色圓形戳記，仍屬無效標。且經
函詢行政院公共工程委員會結果，該會亦認「宜取消該投標資格
」。因認甲○○、丙○○二人於開標時，宣告為無效標，自無違
反規定（原判決理由欄貳、四、(三)），為其主要論據之一。然檢
察官於起訴書證據並所犯法條欄，援引丙○○、張龍對、詹志彬
相關供述之內容，苟俱屬事實，則系爭工程於開標時相關在場參
與開標之人員，是否均未援引及考量行政院八十六年九月二十五
日台（八六）內字第三六一二二號函修正「行政院暨所屬各機關
營繕工程招標注意事項」第五點之規定？而苟系爭工程於開標時
相關在場參與開標之人員，均未援引及考量行政院八十六年九月
二十五日台（八六）內字第三六一二二號函修正「行政院暨所屬
各機關營繕工程招標注意事項」第五點之規定，則原判決事後援
引上開規定論斷甲○○、丙○○二人並無違反規定等情，其究係
論斷甲○○、丙○○二人所為不符合修正前貪污治罪條例第六條
第一項第四款圖利罪之規定？或係論斷甲○○、丙○○二人所為
不符合修正後貪污治罪條例第六條第一項第四款圖利罪之規定？
抑係論斷甲○○、丙○○二人所為均不符合修正前後貪污治罪條
例第六條第一項第四款圖利罪之規定？其所為之論斷說明並非明
確，本院無從判斷其適用法律是否有當，已有未合。又上情與甲
○○、丙○○二人是否有檢察官所指之犯行及如何為法律之適用
攸關，自應詳予調查釐清論述說明。乃原審就上情未詳予調查釐
清論述說明，逕以上情為甲○○、丙○○二人為無罪之諭知，其
查證未盡且理由欠備，遽行判決，尚嫌速斷，難昭折服。檢察官
上訴意旨指摘原判決關於甲○○、丙○○部分違背法令，尚非無
理由，應認此部分有撤銷發回更審之原因。
據上論結，應依刑事訴訟法第三百九十七條、第四百零一條，判
決如主文。
中　　華　　民　　國　九十六　年　　一　　月　二十五　日
                      最高法院刑事第一庭
                          審判長法官  董　明　霈
                                法官  林　茂　雄
                                法官  張　祺　祥
                                法官  呂　永　福
                                法官  何　菁　莪
      本件正本證明與原本無異
                                      書  記  官
中　　華　　民　　國　九十六　年　　一　　月　三十一　日
                                                    G
